臺灣桃園地方法院刑事判決　　　　　　 96年度簡上字第119號
上　訴　人　臺灣桃園地方法院檢察署檢察官
被　　　告　甲○○
　　　　　　　　　　戶：桃園縣龜山鄉○○村○○路142巷11
　　　　　　　　　　　　號2樓
上列上訴人因被告詐欺案件，不服本院簡易庭95年12月20日95年
度簡字第435 號第一審簡易判決（原起訴案號：95年度偵緝字第
737 號），提起上訴，本院管轄之第二審地方法院合議庭判決如
下：
    主  文
上訴駁回。
    事  實  及  理  由
一、本案經本院管轄第二審之合議庭審理結果，認原審以被告甲
    ○○犯行為時刑法第三百三十九條第一項之詐欺取財罪，判
    處被告有期徒刑五月，如易科罰金以銀元三百元（即新臺幣
    九百元）折算一日，認事用法及量刑均無不當，應予維持，
    除將原審引用罰金罰鍰提高標準條例第一條前段規定部分，
    更正為刑法施行法第一條、第二條前段以外，其餘並均引用
    原審判決書所記載之事實、證據及理由（如附件）。
二、檢察官上訴意旨略以：被告雖於原審審理中坦承犯行，然其
    此次詐騙所得高達新臺幣六十萬元，迄今仍未與告訴人乙○
    ○和解，犯後態度不佳，然原審僅判處有期徒刑五月，量刑
    實屬過輕等語。
三、按法官於有罪判決如何量處罪刑，甚或是否宣告緩刑，均為
    實體法賦予審理法官裁量之刑罰權事項，法官行使此項裁量
    權，自得依據個案情節，參酌刑法第五十七條所定各款犯罪
    情狀之規定，於法定刑度內量處被告罪刑；除有逾越該罪法
    定刑或法定要件，或未能符合法規範體系及目的，或未遵守
    一般經驗及論理法則，或顯然逾越裁量，或濫用裁量等違法
    情事之外，自不得任意指摘其量刑違法，最高法院對此並著
    有八十年台非字第四七三號、七十五年台上字第七０三三號
    、七十二年台上字第六六九六號、七十二年台上字第三六四
    七號等判例可資參照。準此，法官量刑，如非有上揭明顯違
    法之情事，自不得擅加指摘其違法或不當。經查，本件原審
    審酌被告因經營業務不善，導致經濟困頓，明知自己已然無
    償債能力，猶設詞向告訴人詐取金錢，且迄未賠償告訴人之
    損失，惟犯後已坦承犯行，態度尚佳，及其生活狀況、智識
    程度、素行等一切情狀，在比較新舊法之適用後，量處被告
    有期徒刑五月，並諭知易科罰金之折算標準以銀元三百元即
    新臺幣九百元折算一日，經核並無不合，量刑亦甚妥適。而
    原審在量刑時既已將被告犯罪所得及其犯後態度等事項一併
    考量在內，依上說明，即難再憑此指摘其量刑過輕。何況被
    告在原審審理後，業已於九十六年六月十一日賠償告訴人新
    臺幣十萬元，並應允再按月償還新臺幣五千元，至餘款全數
    清償為止，此經被告與告訴人分別於本院審理時陳明在卷，
    益徵被告事後仍積極謀求善後，並非不與告訴人和解。至於
    原審在比較新舊法規定時，就本案罰金刑之計算標準雖誤引
    罰金罰鍰提高標準條例第一條前段規定，然此應係誤載，且
    原審既未對被告科處罰金刑，縱有錯誤，亦不影響全案情節
    及判決本旨，仍不至構成撤銷之原因，僅需更正此部分適用
    法條即可，併此敘明。綜上，檢察官以被告犯後態度不佳，
    原審量刑過輕為由，提起上訴，為無理由，應予駁回。
據上論斷，應依刑事訴訟法第四百五十五條之一第三項、第三百
七十三條、第三百六十八條，判決如主文。
本案經檢察官楊挺宏到庭執行職務。
中　　華　　民　　國　　96　　年　　6　　 月　　27  　日
                  刑事第八庭  審判長法  官 邱滋杉
                                    法  官 吳為平
                                    法  官 陳彥宏
以上正本證明與原本無異。
本件不得上訴。
                                    書記官 翁其良
中　　華　　民　　國　　96　　年　　6 　　月　　27　　日
